臺灣臺北地方法院民事裁定
                         110年度聲再字第1006號至第1021號

再審聲請人  姜廣利  
上列聲請人因與中華電信股份有限公司臺灣北區電信分公司間聲
請再審及聲請訴訟救助事件，對於本院如附表各編號所示確定裁
定聲請再審，本院裁定如下：
    主  文
再審聲請均駁回。
再審聲請訴訟費用由再審聲請人負擔。
    理  由
一、聲請人聲請再審意旨略以：伊確實具有「中低收入戶」證明
    ，為法律扶助法第5條第1項第1款規定之無資力者，相對人
    對此並未異議，依民事訴訟法第255條第1項規定應視為同意
    訴之聲明，如附表各編號所示確定裁定（下合稱原確定裁定
    ）有民事訴訟法第469條第6項判決「不備理由」之情形，聲
    請訴訟救助即非顯無勝訴之望，原確定裁定有民事訴訟法第
    496條第1項第1款之再審事由等語。
二、按聲請再審，應依民事訴訟法第507條準用第501條第1項第4
    款規定表明再審理由，此為必須具備之程式。所謂表明再審
    理由，必須指明確定裁定有如何合於法定再審事由之具體情
    事，始為相當；倘僅泛言有何條款之再審事由，而無具體情
    事者，尚難謂已合法表明再審理由。如未表明再審理由，法
    院無庸命其補正（最高法院109年度台簡聲字第14號、106年
    度台簡聲字第36號裁定意旨參照）。查原確定裁定中駁回再
    審聲請部分，係以聲請人主張該裁定附表所列原確定裁定有
    民事訴訟法第496條第1項第1款規定之再審理由，並未具體
    表明原確定裁定究有如何適用法規顯然不合於法律規定，或
    與現司法院尚有效之大法官會議之解釋顯然違背等情為由，
    駁回訴訟救助部分，則以聲請再審事件業經以聲請不合法裁
    定駁回在案，即顯無勝訴之望為由，然聲請人於本件聲請再
    審狀表明之再審理由，則均非係對於原確定裁定究有如何合
    於再審事由之具體指摘，自難認其已對原確定裁定合法表明
    再審理由。本件再審之聲請均不合法，應裁定駁回之。
四、依民事訴訟法第502條第1項、第507條、第95條、第78條，
    裁定如主文。　　
中　　華　　民　　國　　110 　年　　11　　月　　 26   日
                  民事第六庭   審判長法  官  許純芳
                                     法  官  蕭清清
                                     法  官  林春鈴
　　　　　　　　　　　　　　　　　　 　　
附表　　　　　　　　　　　　　　　　　
編號 原確定裁定案號 聲請再審案號 聲請訴訟救助案號 1 110年度聲再字第588號 110年度聲再字第1006號 110年度救字第1230 號 2 110年度聲再字第589號 110年度聲再字第1007號 110年度救字第1231號 3 110年度聲再字第590號 110年度聲再字第1008號 110年度救字第1232號 4 110年度聲再字第591號 110年度聲再字第1009號 110年度救字第1233號 5 110年度聲再字第592號 110年度聲再字第1010號 110年度救字第1234號 6 110年度聲再字第593號 110年度聲再字第1011號 110年度救字第1235號   7  110年度聲再字第594號  110年度聲再字第1012號  110年度救字第1236號   8 110年度聲再字第595號  110年度聲再字第1013號  110年度救字第1237號 9 110年度救字第665號  110年度聲再字第1014號  110年度救字第1238號 10 110年度救字第666號  110年度聲再字第1015號  110年度救字第1239號  11  110年度救字第667號  110年度聲再字第1016號  110年度救字第1240號  12 110年度救字第668號  110年度聲再字第1017號  110年度救字第1241號 13 110年度救字第669號  110年度聲再字第1018號  110年度救字第1242號 14 110年度救字第670號  110年度聲再字第1019號  110年度救字第1243號 15 110年度救字第671號  110年度聲再字第1020號  110年度救字第1244號 16 110年度救字第672號  110年度聲再字第1021號  110年度救字第1245號 
以上正本係照原本作成。
本裁定不得抗告。
中　　華　　民　　國　　110 　年　　11　　月　　 26   日
                                書記官  鍾尚勲